【裁判字號】    98,裁,1863
【裁判日期】    980730
【裁判案由】    聲請迴避
【裁判全文】
最  高  行  政  法  院  裁  定
                                      98年度裁字第1863號
聲  請  人  甲○○
上列聲請人因聲請迴避事件，對於中華民國97年10月31日本院97
年度裁字第4922號裁定，聲請再審，本院裁定如下：
    主  文
再審之聲請駁回。
再審訴訟費用由聲請人負擔。
    理  由
一、按當事人對於本院所為裁定聲請再審，必須原裁定有行政訴
    訟法第273條之情形者，始得為之。而該條第1項第1款所謂
    「適用法規顯有錯誤者」，係指原裁判所適用之法規與該案
    應適用之現行法規相違背或與解釋、判例有所牴觸者而言。
二、本件聲請人對於本院97年度裁字第4922號確定裁定（下稱原
    確定裁定）有行政訴訟法第273條第1項第1款所定事由，對
    之聲請再審，經核其聲請狀內表明之再審理由，係主張聲請
    人於民國97年7月14日始收受本院97年度裁字第3261號確定
    裁定，郵務機關並未依行政訴訟法第83條準用民事訴訟法第
    141條第2項與行政訴訟法第66條、第67條第3項及第71條規
    定之方式送達，故聲請人聲請再審並未逾再審之不變期間，
    原確定裁定適用法規顯有錯誤等語。經核原確定裁定係以「
    本院97年度裁字第3261號裁定係於97年7月3日送達聲請人，
    有卷附送達證書足據，再審之不變期間自裁定送達之翌日起
    ，扣除在途期間2日算至97年8月4日止，即告屆滿。聲請人
    遲至97年8月15日始聲請再審，其聲請顯已逾期為不合法。
    」而予以裁定駁回。按「送達不能依前二條規定為之者，得
    將文書寄存於送達地之自治或警察機關，並作送達通知書二
    份，一份黏貼於應受送達人住居所、事務所或營業所門首，
    一份交由鄰居轉交或置於應受送達人之信箱或其他適當之處
    所，以為送達。」行政訴訟法第73條第1項定有明文。依本
    條規定寄存送達者，於合法寄存送達時即發生送達效力，並
    非以受送達者前往寄存處所領取送達文書始發生效力。又本
    件並非由應受送達人收受送達之情形，行政訴訟法第83條準
    用民事訴訟法第141條第2項與行政訴訟法第66條、第67條第
    3項、第71條等規定於本件並無適用餘地。原裁定所適用之
    法規與本案應適用之現行法規並無相違背，與解釋、判例亦
    無牴觸，其再審之聲請顯無再審理由，應予駁回。
三、據上論結，本件聲請為無理由。依行政訴訟法第283條、第
    278條第2項、第104條、民事訴訟法第95條、第78條，裁定
    如主文。
中    華    民    國    98    年    7     月    30    日
                    最高行政法院第二庭
                        審判長法官  鍾  耀  光
                              法官  吳  東  都
                              法官  吳  慧  娟
                              法官  王  德  麟
                              法官  黃  清  光
以  上  正  本  證  明  與  原  本  無  異
中    華    民    國    98    年    7     月    30    日
                              書記官  王  史  民


司法院資訊處製作；財團法人民間司法改革基金會備份。
